臺灣彰化地方法院交通事件裁定　　　　 94年度交聲字第620號
原處分機關　　交通部公路總局臺中區監理所彰化監理站
異 議 人即
受 處 分人　　甲○○
上列受處分人因違反道路交通管理處罰條例案件，對於交通部公
路總局臺中區監理所彰化監理站民國93年10月1日所為之裁決書
（彰監五字第裁64─Z00000000號），聲明異議，本院裁定如下
：
    主  文
異議駁回。
    理  由
一、聲明異議意旨略以：受處分人於民國93年1月25日下午4時25
    分許，在國道1號高速公路北上250公里處，係因無法下交流
    道，乃駕車再切換回車道行駛，行經路肩，警員即攔停，誤
    以為受處分人一直行駛路肩而予以舉發。又受處分人收受該
    舉發違反道路交通管理事件通知單後，即前往監理站繳交駕
    照供吊扣，孰知監理站人員表示須待期日過方得吊扣，受處
    分人前後3次至監理站辦理吊扣未果，之後因受處分人車輛
    遭竊，即未再留意駕照是否已繳交吊扣；嗣或因受處分人之
    家人收受裁決書未為轉交或告知，以致受處分人不知有本件
    裁決書存在，直至94年9月2日受處分人另遭舉發違反道路違
    規，才得知駕駛執照已於93年11月16日經監理機關裁處易處
    逕註而註銷。為此聲明異議，請求撤銷原處分。
二、按受處分人，不服道路交通管理處罰條例第八條主管機關所
    為之處罰，得於接到裁決書之翌日起20日內，向管轄地方法
    院聲明異議；道路交通管理處罰條例第87條第1項定有明文
    。而依道路交通管理處罰條例第87條規定向管轄法院聲明異
    議之期間，自裁決送達之翌日起算，並得依法扣除在途期間
    及聲請回復原狀，道路交通案件處理辦法第12條有明文規定
    。又交通法庭認聲明異議不合法律上之程式或其異議權已經
    喪失者，應以裁定駁回之，但其不合法律上之程式可補正者
    ，應先訂期命為補正，逾期不補正者，即予駁回，上開道路
    交通案件處理辦法第18條亦有明文。
三、第按，交通案件聲明異議之在途期間扣除，如當事人非居住
    於處罰機關所在之鄉、鎮、市 (包括縣轄市、省轄市及院轄
    市)，但居住於受理聲明異議案件法院之管轄區域者，應依
    法院訴訟當事人在途期間標準第2條第1款中之「地方法院在
    途期間」欄所載日數，扣除在途期間，此於法院訴訟當事人
    在途期間標準第4條第1款第 (2)點有明文規定。
四、經查：
    (一)本件受處分人即異議人甲○○於民國93年1月25日下午4
        時25分許，駕駛車牌號碼WV-4556號自用小客車，在國
        道1號高速公路北上250公里處行駛路肩，為國道公路警
        察局第四警察隊當場舉發違規，經交通部公路總局臺中
        區監理所彰化監理站依道路交通管理處罰條例第33條第
        1項、第63條第1項之規定，於93年10月1日以彰監五字
        第裁64—Z00000 000號裁決書裁處罰鍰新臺幣6千元，
        併記違規點數1點；又該裁決書已於93年10月5日送達予
        受處分人，由其母以受處分人「甲○○」之印章蓋用於
        掛號郵件收件回執上，表示代為收受等情，有該舉發違
        反道路交通管理事件通知單、裁決書及掛號郵件收件回
        執各1份及受處分人於94年11月24日本院調查時到庭陳
        明：是我的章，但不是我收的，可能是我的家人收的，
        應該是我媽媽，因為我只有跟我母親一起住，但她不認
        識字等語 (見該次筆錄第2頁)在卷可稽。是以上開裁決
        書已於93年10月5日經同住一處之母親代為收受，核已
        符合法律上送達之要件，該裁決書已合法送達無疑，事
        後其母有無轉交該裁決書予受處分人，對於該文書已合
        法送達之效力不生影響，受處分人爭執家人未轉交云云
        ，必無法據為有利於受處分人之認定，故不足採。
    (二)上開裁決書已於93年10月5日合法送達予受處分人，已
        如上述，則其聲明異議之20日法定期間，乃自收受送達
        之翌日即93年10月6日起算。
    (三)受處分人於提起異議時，係居住於彰化縣番婆村彰鹿路
        6段210號之1號，為受處分人所具聲明異議狀上記載明
        確；而處罰機關即交通部公路總局臺中區監理所彰化監
        理站，則位於彰化縣花壇鄉境內，有該監理站送達回證
        影本附卷可參。是以受處分人並非居住於處罰機關所在
        之鄉鎮，惟因係居住於受理聲明異議案件法院 (即本院
        ) 之管轄區域內，故應依前揭標準之規定，加計其居住
        地地方法院管轄區域內之在途期間2日。準此，本件裁
        決書聲明異議之末日原應為93年10月27日 (星期三)。
        茲受處分人竟具狀遲至94年10月27日始遞狀到院聲明異
        議，有本院收狀章註記於受處分人之聲明異議狀上可供
        查考。揆諸首開說明，本件聲明異議顯已逾法定異議期
        間，其聲明異議自不合法律上程式，且屬無從補正，依
        法應予駁回。
五、據上論斷，應依道路交通管理處罰條例第87條第2項，道路
    交通案件處理辦法第18條前段，裁定如主文。
中　　華　　民　　國　　94　　年　　11　　月　　30　　日
　　　　　　　　　交通法庭            法　官  周淡怡
以上正本證明與原本無異。
如不服本裁定，應於裁定送達後5 日內向本院提出抗告狀 (須附
繕本)。
中　　華　　民　　國　　94　　年　　12　　月　　5 　　日
                                      書記官  劉玫金
